【裁判字號】    97,上易,1048
【裁判日期】    970818
【裁判案由】    詐欺
【裁判全文】
臺灣高等法院臺中分院刑事判決        97年度上易字第1048號
上  訴  人  臺灣臺中地方法院檢察署檢察官
被      告  丙○○
上列上訴人因被告詐欺案件，不服臺灣臺中地方法院97年度易字
第1282號中華民國97年4月24日第一審判決（起訴案號：臺灣台
中地方法院檢察署96年度偵字第25418號，併辦案號：97年度偵
緝字第398、399號），提起上訴，本院判決如下：
    主  文
上訴駁回。
    事  實
本審記載事實與第一審判決書所記載相同，玆引用之。
    理  由
一、按依刑事訴訟法第350條、第361條、第362條、第367條規定
    ，不服地方法院之第一審判決而上訴者，須提出上訴書狀，
    並應敘述具體理由，為上訴必備之程式；其所提出之書狀未
    敘述上訴理由，或僅曾以言詞陳述上訴理由者，均應於上訴
    期間屆滿後二十日內補提理由書於第一審法院。第一審法院
    經形式審查，認逾期未補提上訴理由者，應定期間先命補正
    ；逾期未補正者，為上訴不合法律上之程式，應以裁定駁回
    。倘已提出上訴理由，但所提非屬具體理由者，則由第二審
    法院以上訴不合法律上之程式，判決駁回。而所謂具體理由
    ，必係依據卷內既有訴訟資料或提出新事證，指摘或表明第
    一審判決有何採證認事、用法或量刑等足以影響判決本旨之
    不當或違法，而構成應予撤銷之具體事由，始克當之（例如
    ：依憑證據法則具體指出所採證據何以不具證據能力，或依
    憑卷證資料，明確指出所為證據證明力之判斷如何違背經驗
    、論理法則）；倘僅泛言原判決認定事實錯誤、違背法令、
    量刑失之過重或輕縱，而未依上揭意旨指出具體事由，或形
    式上雖已指出具體事由，然該事由縱使屬實，亦不足以認為
    原判決有何不當或違法者（例如：對不具有調查必要性之證
    據，法院未依聲請調查亦未說明理由，或援用證據不當，但
    除去該證據仍應為同一事實之認定），皆難謂係具體理由，
    俾與第二審上訴制度旨在請求第二審法院撤銷、變更第一審
    不當或違法之判決，以實現個案救濟之立法目的相契合，並
    節制濫行上訴（最高法院97年度上訴字第460號刑事判決參
    照）。
二、本件上訴人即檢察官上訴意旨略以：原審判決被告幫助詐欺
    取財，累犯，處有期徒刑5月，減為有期徒刑2月又15日，如
    易科罰金，以新台幣1千元折算1日，係以被告未實際參與詐
    欺取財之犯行，責難性較小，犯後復坦承犯行，態度良好等
    情，而為上開量刑。惟查，被告在偵查中，並未自白犯行，
    態度難謂良好，復經拘提、通緝到案，耗費司法資源甚多。
    參以被告提供民生郵局、玉山銀行民生分行2本帳戶給詐騙
    集團之人使用，致被害人乙○○、丁○○、甲○○各受10萬
    元、1萬3983元、83萬7千元，共達95萬餘元之損害。被告之
    犯行，引起之損害重大，原審量刑，與被告犯罪所生之危害
    顯不相當。又被告前於91年間，亦提供前開民生郵局帳戶給
    詐騙集團使用，致被害人田凱華受騙匯款11次計15萬5320元
    ，涉犯洗錢防制法罪部分，經台灣台北地方法院以92年度簡
    字第1672號判決判處共同洗錢，處有期徒刑3月確定，執行
    完畢，復貪圖私利，再提供相同帳戶供人使用，足見違法意
    識高張，益徵前案量刑並未收實質警惕效果，原審未審酌上
    情，量刑經減刑後為2月又15日，較前案刑度為輕，量刑恐
    有失當，難認原判決妥適云云。
三、查本案被告幫助詐欺之金額雖共95萬餘元，但被告為幫助犯
    ，並非實際實施詐欺罪之人，被害人受騙之款項並非由被告
    取得。依原審判決認定之事實，被告係以4萬元出售帳戶，
    即被告所得為4萬元。因此，被告之量刑，自不應依實際實
    施詐欺犯行而取得被害人被害款項者之標準為之。原審判決
    於依累犯規定加重，再依幫助犯規定減輕被告之刑，並審酌
    被告經濟困難，提供帳戶犯罪之動機、目的、出售帳戶供犯
    罪，影響社會治安及金融秩序，造成被害人損失甚大，惟念
    其本身並未實際參與本案詐欺取財之犯行，責難性較小，出
    售帳戶所獲不法之利益，已坦承犯行，態度良好等切切情狀
    ，量處有期徒刑5月。再依中華民國96年罪犯減刑條例規定
    ，減為有期徒刑2月又15日，並諭知易科罰金之折算標準。
    量刑並無過輕之情形，亦無量刑較前案刑度為輕（前案諭知
    有期徒刑3月，本案量處有期徒刑5月）。本案檢察官所舉上
    開事由，不能據以認定原審判決量刑失之過輕之情形，並非
    具體上訴理由，其上訴並非合法，爰不經言詞辨辯論，駁回
    其上訴。
四、據上論結，依刑事訴訟法第367條前段、第372條，判決如主
    文。
中    華    民    國    97    年    8    月    18     日
            刑事第九庭  審判長法  官  陳  筱  珮
                              法  官  康  應  龍
                              法  官  趙  春  碧
上列正本證明與原本無異。
不得上訴。
                              書記官  蘇  昭  文
中    華    民    國    97    年    8    月    18     日


司法院資訊處製作；財團法人民間司法改革基金會備份。
